臺灣花蓮地方法院交通事件裁定　　　　　94年度交聲字第70號
原處分機關　交通部公路總局臺北區監理所花蓮監理站
異　議　人
即受處分人　甲○○
上列受處分人因違反道路交通管理處罰條例事件，對於交通部公
路總局台北區監理所花蓮監理站於中華民國94年8月8日所為之處
分 (原處分案號：花監違字第裁44-T00000000號)，聲明異議，
本院裁定如下：
    主  文
異議駁回。
    理  由
一、異議意旨略以：異議人即受處分人駕駛所有之車牌號碼L3-6
    779號自用小客車，於民國94年5月26日上午10時30分許，沿
    省道台9線公路花蓮往台東方向行駛時，行經該公路鹿野鄉
    ○○村○道後，遭警員以手持測速儀器測得異議人行車速度
    為81公里、超過速限60公里為由，當場攔檢並舉發在案。惟
    本件警員測速地點，並未於前端道路500-1,000公尺設有警
    告標示，應不合法；且異議人認該測速儀器所顯示之速度，
    無法證明係異議人之行車速度，故當場拒收該舉發違反道路
    交通管理事件通知單（下稱違規通知單），迄今亦未再接獲
    違規通知單，詎竟直接接獲裁決書，異議人顯無從於裁決前
    向裁決機關陳述意見，爰依法聲明異議等語。
二、按汽車駕駛人，行車速度，超過規定之最高時速，處新臺幣
    1,200元以上2,400元以下罰鍰，道路交通管理處罰條例第40
    條定有明文。
三、經查：
  (一)異議人於前揭時、地駕駛車輛，因行車速度達81公里，違反
    當地60公里之速限而超速，為警當場攔檢舉發等事實，業經
    本院依職權傳訊證人即現場攔查警員楊景富、胡武漢到庭結
    證證稱明確（本院卷第11-12頁），並有違規通知單1紙附卷
    可稽。異議人固不否認上開為警攔檢舉發等情，然辯稱：該
    測速儀器所顯示之速度，無法證明係伊之行車速度云云，惟
    證人楊景富證稱：伊等係使用警政署之雷達測速器偵測，測
    速器每年均有檢驗，攔檢時儀器是合格的；攔檢時，異議人
    為伊等目視範圍內之第一台車，並無其他車輛干擾測速，當
    地速限60公里，測得異議人車速81公里，故依法攔檢舉發；
    一般雷達測速器會針對操作瞄準之車輛所測得最大速度值反
    映在螢幕上，但如遇有會車、超車、兩車併行等爭議情形，
    伊等即不會舉發，本件確係測得異議人之車輛超速無誤，伊
    等始依法舉發等語屬實（本院卷第11-12頁），並有雷達測
    速儀檢定合格證書2紙在卷可按（本院卷第14-15頁），足證
    本件異議人確有經警員以科學儀器測得駕車超速之違規行為
    無訛，其上開辯解，洵非有屬，難以採信。
  (二)又異議人辯稱：該違規通知單經伊當場拒收，迄今未再接獲
    違規通知單，裁決機關竟逕行裁決，剝奪伊對違規事實陳述
    意見之機會云云。然查本件警員楊景富於舉發時，已有告知
    違規事實並當場交付違規通知單予異議人，然經異議人表明
    拒收之意，警員即將之註記於該違規通知單之「收受通知聯
    者簽章欄」內等情，已據異議人自承在卷（見其異議狀），
    且經證人楊景富證述明確（本院卷第11頁），並有卷附違規
    通知單1紙可稽（本院第4頁），參照民事訴訟法第141條第2
    項之規定，送達人已將收領人拒絕收受之事由記明於送達證
    書內，即已合法送達，是異議人片面拒絕收受，並不影響該
    送達之合法性。又前開異議人之違規行為，係值勤警員當場
    舉發並送達違規通知單，已如前述，並非逕行舉發，自無事
    後舉發單位再行補寄違規通知單予車輛所有人或違規行為人
    之問題。是以，本件違規通知單既經合法送達，異議人上開
    所辯，即無可採。
  (三)再異議人辯稱：本件臨檢並未如一般固定式測速照相器，於
    前端500-1,000公尺處設置警告標示，不符規定云云，惟證
    人楊景富到庭證稱：本件在取締之前500公尺，設有警告標
    示等語，並提出照片4張為證（本院卷第18- 19頁）。至異
    議人陳稱：該警告標示是告知有一般固定式照相機，並非告
    知有警員臨檢云云，然觀之照片所示，該警告標示牌上已明
    確記載：「前有測速稽查，請依速限行駛」等文字，顯足以
    警示駕駛人減低車速行駛，參以警告標示之設置立意，係在
    提醒駕駛人注意減速慢行，降低該路段行車之危險性，並非
    在告知駕駛人前有固定式或雷達式之測速照相儀器，故不應
    拘泥標示之文句而抹滅其提醒、警示功能，是以，本件取締
    處所前方既已設置上述警告標示，足以提醒駕駛人注意減速
    慢行，異議人自不得再予爭執。況且，遍查我國現行有效之
    法律條文，亦無應於前方設置警告標示後，始得取締交通違
    規行為之規定，益證異議人此部分所辯，係屬無稽，要難採
    憑。
四、綜上，異議人確有於上開時、地，駕車超速之交通違規行為
    ，原處分機關援引首揭規定裁處罰鍰新台幣2,400元，經核
    並無違誤，從而，異議人本件異議並無理由，應予駁回。
五、據上論斷，應依道路交通案件處理辦法第19條，裁定如主文
    。
中　　華　　民　　國　　94　　年　　10 　　月　　3　　日
　　　　　　　　　交通法庭      法  官   林  韋  岑
上列正本證明與原本無異。
如對本裁定不服，應於送達後5日內，向本院提出抗告狀（應抄
附繕本）
　　　　　　　　　　　　　　書記官
中    華    民    國    94    年    10     月    5    日
